【裁判字號】    97,訴,855
【裁判日期】    971117
【裁判案由】    違反毒品危害防制條例
【裁判全文】
臺灣雲林地方法院刑事判決               97年度訴字第855號
公  訴  人  臺灣雲林地方法院檢察署檢察官
被      告  甲○○
上列被告因違反毒品危害防制條例案件，經檢察官提起公訴（97
年度毒偵字第1187號），於準備程序進行中，被告就被訴事實為
有罪之陳述，本院裁定進行簡式審判程序，判決如下：
    主      文
甲○○施用第一級毒品，累犯，處有期徒刑拾月；又施用第二級
毒品，累犯，處有期徒刑肆月。應執行有期徒刑壹年。
    事實及理由
一、犯罪事實：
    甲○○前因施用毒品案件，經送強制戒治，於民國88年11月
    5 日保護管束期滿，並由臺灣板橋地方法院檢察署檢察官於
    89年1 月25日，以89年度戒毒偵字第77號為不起訴處分確定
    。復因施用第一級毒品案件，經臺灣嘉義地方法院以93年度
    訴字第398 號判處有期徒刑1 年確定，甫於95年6 月27日縮
    短刑期執行完畢。詎其仍不知悛悔，復基於施用第一級毒品
    海洛因之犯意，於97年5 月20日晚間8 時許，在雲林縣二崙
    鄉臺19線旁某廟宇廁所內，以將海洛因捲入香菸內燃燒後施
    用之方式，施用海洛因1 次；另基於施用第二級毒品甲基安
    非他命之犯意，於同日晚間11時許，亦在上開處所，將甲基
    安非他命置於錫箔紙上燒烤後吸食煙霧之方式，施用甲基安
    非他命1 次。嗣於同月22日上午11時許，在雲林縣二崙鄉復
    興村復興27之1 號前，為警查獲毒品案件時在場，經帶回調
    查並採尿送驗，檢出毒品嗎啡及甲基安非他命陽性反應，而
    悉上情。
二、認定犯罪事實所憑證據及理由：
(一)、本案被告吳良進所犯毒品危害防制條例第10條第1 項、第2
    項之罪，均係死刑、無期徒刑、最輕本刑為3 年以上有期徒
    刑以外之罪，其於準備程序就前揭被訴事實為有罪之陳述，
    經受命法官告知簡式審判程序之旨，並聽取其與公訴人之意
    見後，本院裁定由受命法官獨任進行簡式審判程序，是本件
    之證據調查，依刑事訴訟法第273 條之2 規定，不受同法第
    159 條第1 項、第161 條之2 、第161 條之3 、第163 條之
    1 及第164 條至第170 條規定之限制，合先敘明。
(二)、上開犯罪事實，業據被告於本院審理時坦承不諱，復有委託
    檢驗尿液代號與真實姓名對照表1 份、詮昕科技股份有限公
    司濫用藥物尿液檢驗報告1 份、刑案資料查註紀錄表在卷可
    稽，足認被告之自白與事實相符，應可採信。被告前因施用
    毒品案件，經送強制戒治，於88年11月5 日保護管束期滿，
    並由臺灣板橋地方法院檢察署檢察官於89年1 月25日，以89
    年度戒毒偵字第77號為不起訴處分確定，復因施用第一級毒
    品案件，經臺灣嘉義地方法院以93年度訴字第398 號判處有
    期徒刑1 年確定，甫於95年6 月27日縮短刑期執行完畢，被
    告於強制戒治執行完畢後5 年內已再犯施用毒品案件，非5
    年後再犯，自應依法論科。
三、論罪科刑之理由：
(一)、核被告所為，係犯毒品危害防制條例第10條第1 項之施用第
    一級毒品罪及同條例第10條第2 項之施用第二級毒品罪。其
    於施用前持有海洛因及甲基安非他命之低度行為，應分別為
    施用之高度行為所吸收，均不另論罪。
(二)、被告所犯前開施用第一級毒品及施用第二級毒品2 罪間，犯
    意各別，罪名互殊，應予分論併罰。
(三)、被告前因施用第一級毒品案件，經臺灣嘉義地方法院以93年
    度訴字第398 號判處有期徒刑1 年確定，甫於95年6 月27日
    縮短刑期執行完畢，其受有期徒刑執行完畢，5 年內故意再
    犯本案有期徒刑以上之罪，均為累犯，皆應依刑法第47條第
    1 項規定加重其刑。
(四)、爰分別審酌被告已有毒品前科，可見素行不佳，有臺灣高等
    法院被告前案紀錄表在卷可考，竟仍分別施用海洛因及甲基
    安非他命，且履經查獲仍一犯再犯，顯見不能抗拒毒品誘惑
    ，自需施以相當之刑罰，以期收教化之功能，並協助其戒去
    毒癮，又其犯後經本院傳喚即到庭接受審判，並坦承犯行，
    堪見已有悔意等一切情狀，分別量處如主文所示之刑。又刑
    罰之目的，是被告的再社會化，刑罰之輕重，就必須考量被
    告個人再社會化的可能性及實現的方式，刑罰必須針對被告
    量身打造，促使被告重新認同法益的價值，預防被告再犯，
    此乃特別預防主義之重要內涵，任何人，均非他人實踐之工
    具，法院不能僅藉著科以被告重刑，來達到抑止社會施用毒
    品風氣之盛行，被告不是法院教化社會大眾的工具，殺一儆
    百不是現代刑罰存在之理由，且過長之刑期，亦造成國家財
    政無益的耗費，則考量被告家庭、資力及學歷，定其應執行
    之刑如主文所示。
四、應適用之法律：
(一)、刑事訴訟法第273 條之1 第1 項、第299 條第1 項前段。
(二)、毒品危害防制條例第10條第1 項、第2 項。
(三)、刑法第11條前段、第47條第1 項、第51條第5 款。
本案經檢察官吳淑娟到庭執行職務。
中    華    民    國    97    年    11    月    17    日
                  刑事第五庭  法  官  藍家偉
以上正本證明與原本無異。
如不服本判決，應於判決收受後10日內，向本院提出上訴狀（須
附繕本）。
                              書記官  王雪招
中    華    民    國    97    年    11    月    17    日
附錄本案論罪科刑法條全文：
毒品危害防制條例第10條：
施用第一級毒品者，處6 月以上5 年以下有期徒刑。
施用第二級毒品者，處3 年以下有期徒刑。


司法院資訊處製作；財團法人民間司法改革基金會備份。
